【裁判字號】    92,訴,355
【裁判日期】    920829
【裁判案由】    毒品危害防制條例
【裁判全文】
臺灣基隆地方法院刑事判決                          九十二年度訴字第三五五號
    公  訴  人  臺灣基隆地方法院檢察署檢察官
    被      告  甲○○
右列被告因違反毒品危害防制條例案件，經檢察官提起公訴（九十二年度毒偵字第五
六七號）及移
    主  文
甲○○連續施用第一級毒品，處有期徒刑拾月。扣案之第壹級毒品海洛因毛重壹點玖
公克沒收銷燬之；注射針筒貳拾伍支（含已使用之注射針筒參支）、夾鍊袋貳拾柒只
均沒收。
    事  實
一、甲○○前於八十四年四月間因違反肅清煙毒條例罪，經台灣板橋地方法院判處有
    期徒刑三年四月確定，又於八十四年七月間因同條例罪，經同法院判處有期徒刑
    三年四月確定，上開二罪接續執行，於八十六年十二月九日假釋出獄，八十八年
    間經撤銷假釋繼續執行，於八十八年七月八日因重病暫緩執行（尚未執行完畢)
    ；又因施用第一級毒品海洛因、第二級毒品安非他命案件，經強制戒治交付保護
    管束期滿後，由臺灣基隆地方法院檢察署檢察官於八十九年二月十日，以八十九
    年度戒毒偵字第四號為不起訴處分確定。嗣其復於八十九年間施用第一級毒品海
    洛因及第二級毒品安非他命，經本院裁定再送強制戒治（尚未執行），並經臺灣
    基隆地方法院檢察署檢察官以八十九年度偵字第三一五七號、八十九年度毒偵第
    一七六六號提起公訴，嗣經本院於八十九年十二月十四日，以八十九年度訴字第
    六九九號分別判處有期徒刑八月、四月，於九十年四月十一日確定，轉讓部分判
    處有期徒刑一年二月，因甲○○不服判決提起上訴，並經台灣高等法院於九十年
    四月十八日，以九十年度上訴字第五三九號駁回上訴，於九十年五月二十五日確
    定（合併定應執行有期徒刑二年，尚未執行）；又基於概括之犯意，自九十一年
    十月二十二日二十時許起至同年十一月十九日中午止，連續施用第一級毒品海洛
    因，復另行起意，於九十一年十月二十日下午施用第二級毒品安非他命，再經臺
    灣基隆地方法院檢察署檢察官提起公訴，嗣經本院於九十二年三月十二日，以九
    十二年度訴字第六號分別判處有期徒刑十月、五月，合併定應執行有期徒刑一年
    二月，並於九十二年四月四日確定（尚未執行）。詎甲○○猶不知悔改，復於九
    十二年四月二十八日某時起至同年七月十七日某時止，在台北縣金山鄉○○街十
    六巷四號二樓、台北縣金山鄉○○路四號等住處、基隆長庚醫院第六一八病房及
    公共廁所等處，平均一至二天或三至四天之頻率以注射方式施用第一級毒品海洛
    因多次，為警分別於九十二年四月二十八日，持本院核發之搜索票在台北縣金山
    鄉○○街十六巷四號二樓住處查獲，並扣得注射針筒二十三支（含已使用過之針
    筒三支）及夾鏈袋二十七只；再於同年七月十一日，經民眾報案經警在基隆長庚
    醫院第六一八號病房查獲，扣得第一級毒品海洛因毛重一．九公克、注射針筒二
    支。
二、案經臺北市政府警察局、基隆市警察局第四分局移送臺灣基隆地方法院檢察署檢
    察官偵查起訴及移送併辦。
    理  由
一、訊據被告甲○○坦承於前揭時、地連續施用第一級毒品海洛因之事實不諱，核與
    被告於九十二年四月二十八日、同年七月十一日於台北市政府警察局、基隆市警
    察局第四分局採尿送驗結果，均呈嗎啡之陽性反應，有台北市立療養院、明生生
    物科技股份有限公司、基隆市衛生局出具之尿液檢驗報告各一份在卷可考，復有
    其所有供施用毒品之器具注射針筒共二十五支（含已使用過之針筒三支）、夾鏈
    袋二十七只、第一級毒品海洛因毛重一．九公克等物扣案可資佐參，被告之自白
    與事實相符，可以採信。又查被告前因施用毒品案件，經強制戒治交付保護管束
    期滿後，由臺灣基隆地方法院檢察署檢察官以八十九年度戒毒偵字第四號為不起
    訴處分確定；又於八十九年間再因施用毒品案件，經本院裁定再送強制戒治，並
    經臺灣基隆地方法院檢察署檢察官以八十九年度偵字第三一五七號、八十九年度
    毒偵第一七六六號提起公訴，嗣經本院以八十九年度訴字第六九九號分別判處有
    期徒刑八月、四月確定，轉讓部分本院判處有期徒刑一年二月，並經台灣高等法
    院以九十年度上訴字第五三九號駁回被告之上訴，於九十年五月二十五日確定（
    合併定應執行有期徒刑二年）；復基於概括之犯意，於九十一年間連續施用第一
    級毒品海洛因，復另行起意，於九十一年間施用第二級毒品安非他命，經臺灣基
    隆地方法院檢察署檢察官提起公訴，由本院以九十二年度訴字第六號分別判處有
    期徒刑十月、五月，合併定應執行有期徒刑一年二月確定，有上開不起訴處分書
    、起訴書、判決書及被告之刑案資料查註紀錄表在卷，事證明確，犯行堪以認定
    ，應依法論科。
二、查海洛因為公告管制之第一級毒品，被告於右揭時、地施用海洛因，核其所為，
    係犯毒品危害防制條例第十條第一項之施用第一級毒品罪。其持有毒品之低度行
    為為施用之高度行為所吸收，不另論罪。其所為多次施用第一級毒品海洛因犯行
    ，時間緊接，方法相同，所犯構成要件相同之罪名，顯係出於概括之犯意為之，
    依連續犯之規定論以一罪，並依刑法第五十六條之規定加重其刑。公訴人雖僅就
    被告於九十二年四月二十八日某時施用第一級毒品海洛因一次之犯行提起公訴，
    然檢察官就犯罪事實一部起訴，其效力及於全部，本件被告自九十二年四月二十
    八日某時施用第一級毒品海洛因之後多次施用第一級毒品海洛因迄至同年七月十
    七日某時止施用第一級毒品海洛因部分之犯罪事實，與前揭檢察官起訴之九十二
    年四月二十八日某時施用海洛因一次犯行部分，有連續犯之關係，已如前述，本
    院自應就屬於裁判上一罪之連續施用第一級毒品海洛因迄至同年七月十七日某時
    止犯行部分一併加以裁判。爰審酌被告因施用毒品案件，經強制戒治後，猶未能
    戒除，復犯本件連續施用第一級毒品海洛因罪，惟念其因身染重病，有賴藥物止
    痛，不易戒除毒癮，且犯罪後尚能於本院審理中坦承犯行，並表示將決心戒除吸
    毒惡行，態度良好等一切情狀，量處如主文所示之刑，以示懲儆。扣案之第一級
    毒品海洛因毛重一．九公克，應依毒品危害防制條例第十八條第一項前段之規定
    併予宣告沒收銷燬；另扣案注射針筒二十五支（含已使用之注射針筒三支）、夾
    鍊袋二十七只，均為被告所有，供施用第一級毒品所用之物，應依刑法第三十八
    條第一項第二款規定沒收。
據上論斷，應依刑事訴訟法第二百九十九條第一項前段，毒品危害防制條例第十條第
一項、第十八條第一項前段、第二十三條第三項前段，刑法第十一條前段、第五十六
條、第三十八條第一項第二款，判決如主文。
本案經檢察官張長樹到庭執行職務。
中      華      民      國    九十二    年      八      月    二十九    日
                                      臺灣基隆地方法院刑事第三庭
                                            法  官    何  怡  穎
右正本證明與原本無異。
對於本件判決如有不服，應於收受送達後十日內，向本院提出上訴書狀，上訴於臺灣
高等法院，並按他造當事人之人數附具繕本。
                                            書記官    李  繼  業
中      華      民      國    九十二    年      九      月      三      日
附錄論罪法條
毒品危害防制條例第十條第一項：
施用第一級毒品者，處六月以上五年以下有期徒刑。


司法院資訊處製作；財團法人民間司法改革基金會備份。
